【裁判字號】    95,訴,1785
【裁判日期】    950714
【裁判案由】    毒品危害防制條例
【裁判全文】
臺灣板橋地方法院刑事判決              95年度訴字第1785號
公  訴  人  臺灣板橋地方法院檢察署檢察官
被      告  甲○○
上列被告因毒品危害防制條例案件，經檢察官提起公訴（95年度
毒偵字第2523號），於本院準備程序進行中，被告就被訴之事實
為有罪陳述，經告知被告簡式審判程序之旨，並聽取當事人之意
見後，裁定進行簡式審判程序判決如下：
    主  文
甲○○施用第一級毒品，處有期徒刑柒月，扣案海洛因壹包（不
含外包裝袋，淨重零點零公克）沒收銷燬之，扣案海洛因外包
裝袋壹只沒收；又施用第二級毒品，處有期徒刑月；應執行有
期徒刑捌月，扣案海洛因壹包（不含外包裝袋，淨重零點零公
克）沒收銷燬之，扣案海洛因外包裝袋壹只沒收。
    事  實
一、甲○○曾於民國92年間施用毒品，經本院以92年度毒聲字第
    2510號裁定送觀察、勒戒後，認無繼續施用毒品之傾向，於
    92年11月6 日釋放，並經臺灣板橋地方法院檢察署檢察官以
    92年度毒偵字第1035號為不起訴處分確定。甲○○復基於施
    用第1 級毒品海洛因之犯意及第2 級毒品甲基安非他命之犯
    意，於上開觀察、勒戒處分執行完畢後之5 年以內，於95年
    3 月下旬，接續2 次以針筒施打之方式施用第一級毒品海洛
    因；及於95年3 月25日為警查獲採尿前96小時內之某時，以
    吸食器內置甲基安非他命粉末燒烤吸取煙氣之方式，施用第
    2 級毒品甲基安非他命1 次（起訴書誤載為安非他命）。嗣
    於95年3 月25日14時30分許，在臺北縣三峽鎮○○路1 號旁
    為警查獲，並扣得海洛因1 包（淨重0.03公克）。
二、案經臺北縣政府警察局三峽分局報請臺灣板橋地方法院檢察
    署檢察官偵查起訴。
    理  由
一、按除被告所犯為死刑、無期徒刑、最輕本刑為3 年以上有期
    徒刑之罪或高等法院管轄第一審案件者外，於第一次審判期
    日前之準備程序進行中，被告先就被訴事實為有罪之陳述時
    ，審判長得告知被告簡式審判程序之旨，並聽取當事人、代
    理人、辯護人及輔佐人之意見後，裁定進行簡式審判程序，
    刑事訴訟法第273 條之1 第1 項定有明文。經核本件被告甲
    ○○所犯係死刑、無期徒刑、最輕本刑為3 年以上有期徒刑
    以外之罪，其於準備程序中就被訴及併案事實為有罪之陳述
    ，經法官告知簡式審判程序之旨，並聽取公訴人、被告之意
    見後，本院爰依首揭規定，合議裁定由受命法官獨任進行簡
    式審判程序，合先敘明。
二、上揭犯罪事實，業據被告於本院訊問中坦承不諱。且被告於
    95年3 月25日為警查獲後，經採尿送驗，呈鴉片類及安非他
    命類（甲基安非他命）陽性之反應，有臺灣檢驗科技股份有
    限公司濫用藥物尿液檢驗報告附卷為憑，並有扣案之海洛因
    （淨重0.03公克）為佐，堪認被告之自白屬實。又被告曾於
    92年間施用毒品，經本院以92年度毒聲字第2510號裁定送觀
    察、勒戒後，認無繼續施用毒品之傾向，於92年11月6 日釋
    放，並經臺灣板橋地方法院檢察署檢察官以92年度毒偵字第
    1035號為不起訴處分確定，有前開處分書及臺灣高等法院被
    告前案紀錄表1 份附卷為據，足認被告於前開觀察、勒戒執
    行完畢釋放後之5 年以內，再犯本件施用海洛因、甲基安非
    他命之犯行明確，應依法論處。
三、核被告所為，係犯毒品危害防制條例第10條第1 項之施用第
    一級毒品罪，及同條例第10條第2 項之施用第二級毒品罪。
    被告施用前、後持有第一級、第二級毒品之犯行，為施用之
    高度行為所吸收，不另論罪。又被告行為後，刑法第56條連
    續犯之規定，業於94年1 月7 日修正公布刪除，並於95年7
    月1 日施行，則被告施用第一級毒品部分之犯行，因行為後
    新法業已刪除連續犯之規定，此刪除雖非犯罪構成要件之變
    更，但顯已影響行為人刑罰之法律效果，自屬法律有變更。
    而本院認定被告施用2 次海洛因之犯行，係基於施用毒品之
    慣常習性反覆所為，依修正刑法時立法理由中表示宜擴張接
    續犯之觀念，本院認為被告施用第一級毒品之犯行，既係於
    短時間內多次施用同一種毒品，宜依新法刪除連續犯之立法
    理由，從寬認定為接續犯行，是被告之行為依新法第2 條第
    1 項規定比較新、舊法結果，適用裁判時之法律顯較有利於
    被告，爰依修正後之現行法，認定被告係犯接續施用第一級
    毒品罪，及施用第二級毒品罪。起訴意旨雖僅論及被告單一
    施用第一級毒品犯行，惟被告係接續施用第一級毒品，與起
    訴事實屬事實上一罪之關係，為起訴效力所及，本院得擴張
    併予審究。被告所犯之上開2 罪間，犯意各別、行為互殊，
    應分論併罰。爰審酌被告犯後坦承犯行，並衡其前科素行、
    犯罪動機、目的、所生危害，及犯後態度等一切情狀，量處
    如主文所示之刑，並定其應執行刑。扣案海洛因（不含外包
    裝袋，淨重0.03公克），為當場查獲之毒品，不問屬犯人與
    否，應予沒收銷燬；扣案海洛因外包裝袋1 只，則為犯罪行
    為人即被告所有供犯罪所用之物，而刑法關於沒收之規定雖
    有修正，惟法律之適用應整體觀察，無從割裂，而本件被告
    之犯行於論罪、主刑之宣告已經比較決定適用現刑法，關於
    沒收從刑之諭知，亦應整體適用現行刑法，無庸贅為比較，
    爰就上開扣案之海洛因外包裝袋1 只，依現行刑法第38條第
    1 項第2 款予以宣告沒收。
據上論斷，應依刑事訴訟法第273 條之1 第1 項、第299 條第1
項前段，毒品危害防制條例第10條第1 項、第2 項、第18條第1
項前段、第23條第2 項，刑法第11條前段、第2 條第1 項但書、
修正後第38條第1 項第2 款、第51條第5 款，判決如主文。
本案經檢察官陳孟黎到庭執行職務。
中    華    民    國    95    年    7     月    14    日
                    刑事第十一庭    法  官  林漢強
上正本證明與原本無異。
如不服本判決，應於判決送達後10日內，向本院提出上訴狀。
                                    書記官  曾千庭
中    華    民    國    95    年    7     月    14    日
附錄本案論罪科刑所用法條全文
毒品危害防制條例第10條
施用第一級毒品者，處六月以上五年以下有期徒刑。
施用第二級毒品者，處三年以下有期徒刑。


司法院資訊處製作；財團法人民間司法改革基金會備份。
